【裁判字號】    99,審易,458
【裁判日期】    990730
【裁判案由】    竊盜
【裁判全文】
臺灣新竹地方法院刑事判決            99年度審易字第458 號
公  訴  人  臺灣新竹地方法院檢察署檢察官
被      告  甲○○
上列被告因竊盜案件，經檢察官提起公訴（99年度偵字第4001號
、第4259號），本院依簡式審判程序判決如下：
    主  文
甲○○犯攜帶兇器於夜間侵入住宅竊盜未遂罪，累犯，處有期徒
刑伍月，如易科罰金，以新臺幣壹仟元折算壹日。又共同犯竊盜
罪，累犯，處有期徒刑肆月，如易科罰金，以新臺幣壹仟元折算
壹日。應執行有期徒刑柒月，如易科罰金，以新臺幣壹仟元折算
壹日。
    事實及理由
壹、構成犯罪事實：
一、甲○○出於為自己不法所有目的的犯罪意思，於民國99年1
    月9 日凌晨1 、2 時許之夜間，自位於新竹市○○區○○路
    245 號「新東化學製藥股份有限公司」侵入丙○○位於上址
    2 、3 樓之住處，並持足以攻擊人身，危害人生命、身體安
    全，在客觀上具有危險性可供兇器使用之螺絲起子1 支（未
    扣案），拆卸前揭3 樓住處房間內之鋁門滑軌銅條，以此方
    式竊取丙○○所有之物品，然因拆卸下之鋁門滑軌銅條過長
    ，無法搬運，致未得手。嗣因丙○○發覺遭竊後，報警處理
    ，經警於現場採得遺留之菸蒂，送驗後，鑑驗結果與甲○○
    之DNA-STR 型別相符，始得悉上情。
二、甲○○與真實姓名年籍不詳綽號「小白」之成年男子，於98
    年10月18日上午11時5 分許，在新竹市○○區○○路2 段22
    5 號前，見乙○○所有停放於該處之車牌號碼8R-4272 號自
    用小客車內放有皮包1 只（內含皮夾、紀念筆、存摺、身分
    證、駕照、提款卡及現金新臺幣1 萬5,000 元等物），竟共
    同出於為自己不法所有目的的犯罪意思聯絡，於上開時、地
    ，由甲○○坐在一旁之機車上接應等候，「小白」則以毛巾
    包裹手部，徒手擊破上開車輛之車窗（毀損部分未據告訴）
    ，竊取前揭皮包得手後，再由甲○○接應騎乘機車搭載「小
    白」逃離現場。嗣因乙○○發覺遭竊，報警處理，經警調閱
    現場監視錄影器，並於現場採得珍珠奶茶1 瓶送驗，因鑑驗
    結果與甲○○之DNA-ST R型別相符，始悉上情。
貳、認定犯罪事實所根據的證據及理由：
一、被告甲○○於警局詢問時、檢察官偵查中、本院準備程序及
    簡式審判程序訊問時之自白。
二、證人即被害人丙○○及乙○○於警詢時及偵查中之證述。
三、內政部警政署刑事警察局99年4 月19日刑醫字第0990037440
    號鑑定書、刑事案件證物採驗紀錄表、刑案現場勘查報告、
    勘察採證同意書、刑案現場示意圖、現場及採證照片各1 份
    在卷可證。
四、監視錄影光碟1 片、監視錄影翻拍照片14張附卷可證。
、論罪科刑的理由：
一、論罪：
（一）按刑法第321 條第1 項第3 款攜帶兇器竊盜罪所謂之兇器
      ，其種類並無限制，凡客觀上足對人之生命、身體、安全
      構成威脅，具有危險性之器械均屬之，此有最高法院79年
      度台上字第5253號判例意旨可資參照。查本件被告於構成
      犯罪事實欄一部分，所持之螺絲起子係金屬製品，質硬而
      形尖，客觀上得持以攻擊人身，對人之生命、身體、安全
      構成威脅，為具有相當危險性之器械，證諸前開判例意旨
      ，自屬刑法第321 條第1 項第3 款所稱之兇器。
（二）核被告甲○○就上開構成犯罪事實欄一所為，係犯刑法第
      321 條第2 項、第1 項第1 款、第3 款之攜帶兇器於夜間
      侵入住宅竊盜未遂罪。就上開犯罪事實欄二所為，係犯同
      法第320 條第1 項之竊盜罪。
（三）未遂犯：被告就上開犯罪事實欄一部分，已著手於犯罪行
      為之實行而不遂，為未遂犯，應依刑法第25條第2 項規定
      ，減輕其刑。
（四）共同正犯：被告就上開犯罪事實欄二部分，與真實姓名年
      籍不詳綽號「小白」之成年男子間，有犯意聯絡及行為分
      擔，為刑法第28條之共同正犯。
（五）數罪併罰：被告甲○○所犯前開攜帶兇器於夜間侵入住宅
      竊盜未遂罪與共同竊盜罪間，犯意各別，行為可分，應予
      以分別論罪，合併處罰之。
（六）累犯：被告前曾於94年4 月間，因竊盜案件，經本院於94
      年4 月29日，以94年度竹簡字第320 號判決，判處有期徒
      刑6 月，復提起上訴，經本院於94年12月19日，以94年度
      簡上字第61號判決，撤銷原判決，改判有期徒刑1 年7 月
      ，嗣於95年4 月6 日確定，於96年6 月29日入監執行，並
      於97年10月27日縮短刑期假釋付保護管束出監，而於98年
      1 月8 日保護管束期滿假釋未經撤銷執行完畢等情，有臺
      灣高等法院被告前案紀錄表及刑案資料查註紀錄表各1 份
      為證，其於5 年以內故意再犯本件有期徒刑以上之罪，為
      累犯，應依刑法第47條第1 項規定，加重其刑。其刑有加
      重及減輕之事由，應先加後減之。
二、科刑：
（一）主刑：審酌被告不思以勞力賺取所需，竟以攜帶兇器於夜
      間侵入住宅之加重竊盜方式竊取他人財物，及未竊盜得手
      致被害人之損失程度較低，又與共犯竊取他人車上財物，
      其所為顯不尊重他人財產權益，及竊盜所得財物之價值，
      以及被告犯後坦承犯行等一切情狀，分別量處如主文所示
      之刑，並定其應執行之刑及諭知易科罰金之折算標準，以
      示懲儆。至蒞庭之公訴檢察官具體求處本院分別量處被告
      有期徒刑7 月、5 月，合併定應執行刑為有期徒刑11月部
      分，衡量被告之犯罪動機及犯後態度良好，認檢察官之求
      刑尚嫌過重，附此敘明。另起訴書建議諭知被告強制工作
      ，雖非無見，惟本院認被告於本院審理中已坦白承認犯行
      ，尚知悔悟，且距離上次竊盜犯行已有4 年之久，又被告
      於本案行竊期間有工地勞動之正當工作，況本次竊盜價值
      有限，惡性亦非重大，上開量處之刑已足使被告知所警惕
      ，尚無予以強制工作之必要，附予敘明。
（二）不另為沒收之說明：至供竊盜犯行所用之螺絲起子1 支，
      並未扣案，且據被告供稱已丟棄，因無證據證明該螺絲起
      子仍存，為免沒收執行之困難，爰不予宣告沒收，併此敘
      明。
肆、適用法律依據：
一、程序法方面：刑事訴訟法第284 條之1 、第273 條之1 第1
    項、第299 條第1 項前段。
二、實體法方面：刑法第28條、第321 條第2 項、第1 項第1 款
    、第3 款、第25條第2 項、第320 條第1 項、第47條第1 項
    、第51條第5 款、第41條第1 項前段、第8 項，刑法施行法
    第1 條之1 第1 項、第2 項前段，判決如主文。
本案經檢察官張嘉宏到庭執行職務。
中    華    民    國    99    年    7     月    30    日
                    刑事第九庭法  官          馮俊郎
以上正本證明與原本無異。
如不服本判決，應於判決送達後10日內向本院提出上訴書狀。上
訴書狀應敘述具體理由，未敘述上訴理由者，應於上訴期間屆滿
後20日內補提理由書狀於本院（均須按他造當事人之人數附繕本
）「切勿逕送上級法院」。
中    華    民    國    99    年    7     月    30    日
                              書記官          王思穎
附錄本案論罪科刑實體法條全文：
＊刑法第320 條第1 項：
意圖為自己或第三人不法之所有，而竊取他人之動產者，為竊盜
罪，處5 年以下有期徒刑、拘役或500 元以下罰金。（罰金之貨
幣單位改為新臺幣，並提高為30倍）
＊刑法第321 條第1 項第1 款、第3 款：
犯竊盜罪而有左列情形之一者，處6 月以上、5 年以下有期徒刑
：
一、於夜間侵入住宅或有人居住之建築物、船艦或隱匿其內而犯
    之者。
三、攜帶兇器而犯之者。

司法院資訊處製作；財團法人民間司法改革基金會備份。
